臺灣新北地方法院三重簡易庭小額民事判決
111年度重小字第2198號
原      告  合作金庫商業銀行股份有限公司

法定代理人  雷仲達  
訴訟代理人  林俊宏  
被      告  施秉喆  


上列當事人間請求清償借款事件，本院於民國111年8月4日言詞
辯論終結，判決如下：
　　主　    文
一、被告應給付原告新臺幣（下同）53,640元，及自民國111年1
    月20日起至清償日止，按年息1.845％計算之利息，暨自111
    年2月21日起至清償日止，逾期在6個月內者，按上開利率10
    ％，逾期超過6個月部分，按上開利率20％計算之違約金。
二、訴訟費用1,000元由被告負擔。
三、本判決得假執行。
    事實及理由
一、按訴狀送達後，原告不得將原訴變更或追加他訴，但請求之
    基礎事實同一者擴張或減縮應受判決事項之聲明者，不在此
    限，民事訴訟法第255條第1項但書第2、3款定有明文。原告
    起訴時就違約金部分，原請求自民國110年2月21日起算應計
    付之違約金，嗣於111年8月4日言詞辯論期日更正違約金請
    求始日為111年2月21日，核原告所為與上開規定相符，應予
    准許。
二、原告主張：被告於109年5月20日，向原告借款10萬元整，約
    定借款期間自109年5月20日起至112年5月20日止，立有借款
    契約及受嚴重特殊傳染性肺炎影響勞工紓困貸款增補條款契
    約書各一份，依上述增補條款契約書第二條(一)至(三)約定
    ，借款期間第一年第一個月至第六個月本金寬緩，第七個月
    起依年金法按月本息平均攤還，惟第一年利息由主管機關補
    貼。貸款利率係依照中華郵政股份有限公司二年期存款額度
    未達五百萬元定期儲金利率加計年息1％訂定並機動調整（目
    前為年息1.845％）。又依約第二條(四)貸款補貼期間若積欠
    貸款本金達三個月，或其他經主管機關停止補貼之情事時，
    立約人即被告願自主管機關停止補貼之日起改按約定利率計
    息。嗣勞動部於111年3月間勞動福2字第1110145318號函知
    原告，有關「勞工紓困貸款」貸款利率因應中央銀行升息乙
    案，109年及110年勞工紓困貸款利率1.845％仍維持不變。詎
    料被告僅履約至111年1月20日，經原告催告仍未獲清償，依
    借款契約之其他約定事項第五條約定，若未按期履約即喪失
    期限利益，被告應給付如訴之聲明之本金、利息及違約金。
    爰依兩造間消費借貸契約關係，請求被告給付如主文所示等
    語。
三、被告則以：確實有借款，也確實未還款等語置辯。
四、經查，原告主張之事實，業據提出與其所述相符之勞動部對
    受嚴重特殊傳染性肺炎影響勞工紓困貸款及利息補貼作業須
    知、借款契約暨其他約定事項、受嚴重特殊傳染性肺炎影響
    勞工紓困貸款增補條款契約書、勞動部函文、放款相關貸放
    及保證資料查詢單等件為證（本院卷第13至23頁），而被告
    到庭亦不否認曾向原告借款且未約清償等情，堪認原告之主
    張為真實。
五、從而，原告依消費借貸之法律關係，請求被告給付如主文第
    一項所示之本金、利息及違約金，為有理由，應予准許。
六、本件係法院依小額程序為被告敗訴之判決，爰依民事訴訟法
    第436條之20之規定，依職權宣告假執行。
七、訴訟費用負擔之依據：依民事訴訟法第436條之19、第78條
    規定，確定訴訟費用額為1,000元，由被告負擔。　
中　　華　　民　　國　　111 　年　　8 　　月　　18　　日
　　　　　　　　　三重簡易庭  法  官  王凱俐
以上為正本係照原本作成。
對於本件判決如有不服，應於收受送達後20日內向本院提出上訴
書狀，上訴於本院合議庭，並按他造當事人之人數附具繕本。當
事人之上訴，非以判決違背法令為理由不得為之，上訴狀應記載
上訴理由，表明下列各款事項：
（一）原判決所違背之法令及其具體內容。
（二）依訴訟資料可認為原判決有違背法令之具體事實。
如未於上訴後20日內補提合法上訴理由書，法院得逕以裁定駁回
上訴。
中　　華　　民　　國　　111 　年　　8 　　月　　18　　日
　　　　　　　　　　　　　　　書記官　李采錡